【裁判字號】    97,消債清,4
【裁判日期】    971117
【裁判案由】    清算事件
【裁判全文】
臺灣屏東地方法院民事裁定             97年度消債清字第4號
債  務  人  甲○○
上列當事人因消費者債務清理事件聲請清算，本院裁定如下：
    主  文
債務人甲○○自中華民國九十七年十二月十日十二時起開始清算
程序。
命司法事務官進行本件清算程序。
    理  由
一、按債務人不能清償債務或有不能清償之虞者，於法院裁定開
    始更生程序或許可和解或宣告破產前，得向法院聲請依本條
    例所定清算程序，清理其債務；法院開始清算程序之裁定，
    應載明其年、月、日、時，並即時發生效力，消費者債務清
    理條例第3 條、第80條前段、第83條第1 項分別定有明文。
    次按法院裁定開始清算程序後，得命司法事務官進行清算程
    序，必要時得選任律師、會計師或其他適當之自然人或法人
    一人為管理人，同條例第16條第1 項亦有明文。
二、本件債務人聲請意旨略以：債務人就積欠金融機構之無擔保
    債務新台幣（下同）1,087,714 元有不能清償債務之情事，
    曾於民國95年間以書面向最大債權金融機構友邦國際信用卡
    股份有限公司請求依「中華民國銀行公會會員辦理消費金融
    案件無擔保債務協商機制」共同協商債務清償方案，嗣協商
    成立，約定自95年12月起分100 期攤還，每月應繳金額為10
    ,877 元 ；惟因其為輕度視障，無力外出工作，名下亦無財
    產，入不敷出，故聲請人無力繼續履行原協商條件，顯係因
    非可歸責於己之事由致履行有重大困難。又其無擔保或無優
    先權之債務總額未逾1,200 萬元，復未經法院裁定開始更生
    程序或許可和解或宣告破產，爰向本院聲請清算等語。
三、經查債務人所主張之上開事實，業據其提出與所述相符之協
    商成立協議書、收入暨財產狀況說明書、身心障礙手冊、財
    政部台灣省南區國稅局財產歸屬資料清單清單、戶籍謄本及
    診斷證明書等件為證，且經本院依職權調取債務人財產所得
    明細，有稅務電子閘門調件明細表在卷可稽，堪信屬實。次
    查，債務人於95年所得額為252 元，96年所得額為268 元，
    顯不足繳納協商約定之金額10,877元，而債務人名下復無土
    地、房屋或其他有變現價值之動產可資為清償之憑藉，是聲
    請人主張其履行上開分期還款協議顯有重大困難，且係不可
    歸責聲請人等語，應屬可採。而以聲請人收入有限，且無任
    何資產之狀況，顯無法清償債務，已如前述，是聲請人聲請
    清算，即屬有據，應予准許。此外，本件又查無債務人有消
    費者債務清理條例第6 條第3 項、第8 條或第82條第2 項所
    定駁回清算聲請之事由存在，爰裁定如主文第1 項所示，並
    命司法事務官進行本件清算程序。
中    華    民    國    97    年    11    月    17    日
                        民事庭法官  李  麗  芳
正本係照原本作成。
本裁定不得抗告。
本件裁定公告日期為民國97年11月17日12時
中    華    民    國    97    年    11    月    17    日
                        法院書記官  滕  一  珍


司法院資訊處製作；財團法人民間司法改革基金會備份。
